臺灣臺中地方法院刑事判決　　　　　　　　　　九十三年度中交簡上字第四九七號
　　上訴人　即
　　被　　　告　甲○○
右上訴人因公共危險案件，不服本院臺中簡易庭九十三年度中交簡字第一一八八號中
華民國九十三年八月十八日第一審簡易判決（聲請案號：臺灣臺中地方法院檢察署九
十三年度偵字第一一二一六號），提起上訴，本院判決如左：
    主  文
上訴駁回。
    事實及理由
一、本案經本院理結果，認第一審簡易判決認事用法及量刑均無不當，應予維持，並
    引用第一審判決書記載之事實、證據及理由（如附件）。
二、上訴人即被告（下稱被告）甲○○上訴理由略以：事故發生當時伊有馬上停車，
    伊目睹被害人乙○○跌倒又站起來時，手插入口袋，誤以為要拿傢伙出來，對伊
    不利，致使其心生畏懼，即將車立即開走，起訴事實認被告肇事後非但未停車查
    看救助，反逃離現場，顯然與事實有所出入云云。然證人即被害人乙○○於本院
    審理時結證稱：「（當天車禍的經過？）被告撞到我之後就跑了。他的車子勾住
    我的機車，他撞到我後都沒有下車，只在現場停留一分鐘，警車可能在附近，很
    快就來了，被告看到警車來的時候就離開了，我當時看被告的樣子好像有喝酒，
    但他沒有下車，我不確定。」、「（有無從衣服裡拿東西？）我是從衣服裡拿出
    手機，並問他要不要報警，後來警車來，被告就跑走了。」、「（有無走到被告
    駕駛座旁？）有，我問他要不要報警處理，他看到警察來就跑了。」等語，是以
    被害人於事故當場雖確實有從口袋中拿出行動電話，然依被害人所言已先詢問被
    告是否要報警，顯然並沒有加害被告之可能。且衡諸常情，焉有見被害人自口袋
    中掏物即認是拿傢伙之理，被告此部分所辯，顯與一般人之生活經驗不符。況且
    ，縱被告確實認被害人拿傢伙出來，亦可於離開現場後立即報警，然依被告於本
    院中之陳述，其係於數日之後至第二分局立人派出所查詢有無人報案，其陳述縱
    然屬實，亦為數日之後，且僅係『查詢有無人報案』，並非向警察報案與他人發
    生事故，被告此部分所辯，亦無足採。被告肇事後既已知悉被害人乙○○受傷，
    又未實施救護及報警處理，其肇事逃逸之犯行，至為灼然。又被告另辯稱：伊有
    投保第三責任險，由保險公司理賠就可以，伊根本不用跑云云。並提出保險單為
    證。惟依被告提出之保險單固可認被告之車輛確實加保第三人責任保險，然在事
    出突然的車禍狀況，被告根本未下車救護，如何得知被害人僅係「輕傷」，而非
    重傷或死亡，被告無從估計應負之責任，且除民事責任外，過失傷害尚有刑事責
    任，如何因事後因被害人僅係輕傷，即可推論被告當時有投保第三人責任險而無
    須逃逸，是被告此部分所辯，實係事後卸責之詞，顯不可採。再者，被告另以原
    審判決太重為由上訴，請求從輕或緩刑之處分云云，惟被告在本院未提出其他有
    利之證據及辯解，被告肇事逃逸，漠視他人生命、身體、財產安全，值得非難，
    原審據以判處被告有期徒刑六月，並准予易科罰金，量刑堪屬妥適，被告所為犯
    行牽涉社會性、公益性，所宣告之刑既已准予易科罰金，本院認並無以暫不執行
    為適當之情形，自不宜宣告緩刑。且按量刑輕重，係屬事實審法院得依職權自由
    裁量之事項，苟已斟酌刑法第五十七條各款所列情狀而未逾越法定刑度，不得遽
    指為違法（最高法院七十二年度臺上字第六六九六號、七十五年度臺上字第七０
  三三號判例參照）。又在同一犯罪事實與情節，如別無其他加重或減輕之原因，
    下級審量定之刑，亦無過重或失輕之不當情形，則上級審法院對下級審法院之職
    權行使，原則上應予尊重，亦有最高法院八十五年度臺上字第二四四六號裁判意
    旨可資參酌。是以被告前揭置辯均不足認為係本案刑之宣告以暫不執行為適當或
    減輕量刑之理由，本院復查無被告有何足以宣告緩刑或減輕量刑之事由，是本件
    上訴即無理由，應予駁回。
三、據上論斷，應依刑事訴訟法第四百五十五條之一第一項、第三項、第三百七十三
    條、第三百六十八條，判決如主文。
本案經檢察官丙○○到庭執行職務。
中      華      民      國    九十三    年     十一     月      九      日
                              臺灣臺中地方法院交通法庭
                                  審判長法  官  許  金  樹
                                        法  官  王  靜  秋
                                        法  官  張  清  洲
右正本證明與原本無異。
本件不得上訴。
                                        書記官
中      華      民      國    九十三    年     十一     月      九      日
附錄本案論罪科刑法條全文
刑法第一百八十五條之四：
駕駛動力交通工具肇事，致人死傷而逃逸者，處六月以上五年以下有期徒刑。
